【裁判字號】    98,上訴,129
【裁判日期】    980204
【裁判案由】    偽造文書等
【裁判全文】
臺灣高等法院高雄分院刑事判決         98年度上訴字第129號
上  訴  人
即  被  告  甲○○
                    （臺灣高雄看守所羈押中）
上列上訴人因偽造文書等案件，不服臺灣屏東地方法院97年度訴
字第1551號中華民國97年12月23日第一審判決（起訴案號：臺灣
屏東地方法院檢察署97年度偵緝字第336 號），提起上訴，本院
判決如下：
     主  文
上訴駁回。
     理  由
一、按不服地方法院之第一審判決而上訴者，須提出上訴書狀，
    並應敘述具體理由，上訴書狀未敘述上訴理由者，應於上訴
    期間屆滿後二十日內補提理由書於原審法院。逾期未補提者
    ，原審法院應定期間先命補正。但上訴書狀已敘述理由，惟
    所敘述者非屬具體理由，則屬不符上訴之法定程式，由第二
    審法院以其上訴不合法律上程式，判決駁回，不生定期命補
    正之問題，刑事訴訟法第350 條第1 項、第361 條、第362
    條、第367 條定有明文。
二、按上開所稱具體理由，係指須就不服之判決為具體之指摘而
    言，如僅泛稱原判決認事用法不當或採證違法、判決不公等
    ，均非具體理由（法院辦理刑事訴訟案件應行注意事項第16
    2 點參照）；復按所謂具體理由，必係依據卷內既有訴訟資
    料或提出新事證，指摘或表明第一審判決有何採證認事、用
    法或量刑等足以影響判決本旨之不當或違法，而構成應予撤
    銷之具體事由，始克當之（例如：依憑證據法則具體指出所
    採證據何以不具證據能力，或依憑卷證資料，明確指出所為
    證據證明力之判斷如何違背經驗、論理法則）；倘僅泛言原
    判決認定事實錯誤、違背法令、量刑失之過重或輕縱，而未
    依上揭意旨指出具體事由，或形式上雖已指出具體事由，然
    該事由縱使屬實，亦不足以認為原判決有何不當或違法者（
    例如：對不具有調查必要性之證據，法院未依聲請調查亦未
    說明理由，或援用證據不當，但除去該證據仍應為同一事實
    之認定），皆難謂係具體理由，俾與第二審上訴制度旨在請
    求第二審法院撤銷、變更第一審不當或違法之判決，以實現
    個案救濟之立法目的相契合，並節制濫行上訴」（最高法院
    97年度台上字第892 號判決意旨參照）。是如上訴理由書狀
    並未依據卷內訴訟資料，具體指摘原判決認事用法有何違法
    或不當之情形，即屬上訴未敘述具體理由。
三、上訴人即被告（下稱被告）甲○○因犯刑法第321 條第1 項
    第3 款攜帶兇器竊盜罪、第339 條第1 項詐欺取財罪、第21
    6 條、第210 條行使偽造私文書罪、第321 條第1 項第3 款
    攜帶兇器竊盜罪等共計4 罪，經原判決各處有期徒刑1 年2
    月、10月、10月、1 年4 月，定應執行刑為有期徒刑4 年。
    經被告於98年1 月12日向監所具狀提起上訴，其上訴理由略
    以：「告訴人之告訴，應調查是否與事實相符，若有瑕疵存
    在，在未予究明前，不能採為論罪之依據；又告訴人之陳述
    ，係屬審判外之言詞或書面陳述，除法律有規定外，不得作
    為證據；另被告自白不得作為認定犯罪之唯一證據，原判決
    採用上開證據自屬違法」云云。
四、經查：
(一)、被告甲○○所犯上開4 罪，均係死刑、無期徒刑、最輕本刑
    為3 年以上有期徒刑以外之罪，已經被告於原審準備程序就
    被訴事實之上開4 罪均為認罪之陳述，復經原審聽取當事人
    之意見後，依刑事訴訟法第273 條之1 第1 項之規定，裁定
    進行簡式審判程序（見原審卷第45-47 頁），則本件卷內之
    人證、物證、書證等證據，依同法第273 條之2 規定，自不
    受第159 條第1 項關於傳聞法則規定之限制，依法均有證據
    能力，且被告於原審簡式審判程序中對於上開告訴人之陳述
    等卷附證據，均表示「沒有意見」，且表示「無其他證據請
    求調查」、「我知道我錯了」等語（見原審卷第48-49 頁）
    。原判決因而採認上開卷附證據資為被告論罪之依據，自屬
    刑事訴訟法第159 條第1 項所謂「法律有規定」之傳聞證據
    例外，尚無違反證據法則之情，被告上訴狀所載理由於形式
    上，雖引用刑事訴訟法第159 條第1 項規定，但此顯屬誤認
    上開證據法則之適用，此部分上訴理由，自非具體。
(二)、被告甲○○業於原審已就被訴事實之上開4 罪均為認罪之自
    白（如上所述），且有起訴書所載告訴人等之陳述及卷附書
    證、物證等相互佐證，原判決因而認定被告所犯上開4 罪之
    犯行明確，並已敘明認定被告上開所犯4 罪所憑之證據及理
    由，經核並無不合。被告上訴理由泛指「告訴人之告訴，應
    調查是否與事實相符，及被告自白不得作為認定犯罪之唯一
    證據」云云，均未依憑卷證資料，明確指出原判決所為上開
    證據之證明力判斷，係有如何採證違法、違背經驗、論理法
    則等情形，此部分上訴自屬未敘述具體理由。
五、綜上所述，被告甲○○上訴理由空泛指摘原判決採證及認定
    被告犯罪違法等情，均非依據卷內訴訟資料或提出新事證，
    具體指摘或表明原判決有何足以影響判決本旨之不當或違法
    ，而構成應予撤銷之具體事由，即與刑事訴訟法第361 條第
    2 項所稱「具體理由」顯非相當，足認被告之上訴，違背法
    律上之程式，爰不經言詞辯論，逕行判決駁回上訴。
據上論斷，應依刑事訴訟法第367 條前段、第372 條，判決如主
文。
中    華    民    國    98    年     2     月    4    日
                刑事第一庭  審判長法  官  郭雅美
                                  法  官  徐美麗
                                  法  官  張意聰
以上正本證明與原本無異。
本判決關於加重竊盜、詐欺取財等部分，均不得上訴。
如不服本判決應於收受本判決後10日內向本院提出上訴書狀，其
未敘述上訴理由者，並得於提起上訴後10日內向本院補提理由書
狀（均須按他造當事人之人數附繕本）「切勿逕送上級法院」。
中    華    民    國    98    年     2     月    4    日
                                  書記官  陳金


司法院資訊處製作；財團法人民間司法改革基金會備份。
